臺灣高等法院臺中分院刑事判決
110年度上訴字第650號

上  訴  人  臺灣臺中地方檢察署檢察官
被      告  0000-000000  （姓名年籍住所詳卷）
上列上訴人因被告誣告案件，不服臺灣臺中地方法院109年度訴
字第2653號，中華民國110年1月28日第一審判決（起訴案號：臺
灣臺中地方檢察署109年度偵字第30733號），提起上訴，本院判
決如下：
    主  文
上訴駁回。
    理  由
一、本案審理後，認原審無罪判決並無不當，應予維持，並引用
    第一審判決書記載之理由（如附件）。
二、上訴人臺灣臺中地方檢察署檢察官並未提出何不利被告之積
    極事證，其上訴意旨略以：「一、原審諭知被告…無罪乙節
    ，固非無見。惟查：(一)證人即告訴人之母林○○於前案偵查
    中證稱：當日被告於案發後曾敲門向其稱與告訴人吵架，當
    時被告臉部眼睛附近有瘀青，講話很小聲，也沒有哭等語，
    經檢察官於前案偵查中向被告詢問案發後經過，被告亦以證
    人身分證稱：在案發後，其趁機穿好衣服到樓下向林○○求救
    說告訴人打其，嘴角流血，身上也有血等語，足見被告在第
    一時間向證人林○○求救時均未提及遭被告強制性交等情，實
    與一般遭性侵害之被害人所為相違。又證人林○○於前案偵查
    中亦證稱：被告與告訴人有3個月左右同居等情，被告於警
    詢時亦未提及此部分，均難認被告於前案之警詢及偵查中所
    述為事實，而足見其有誣告之主觀犯意及客觀犯行。(二)是
    原審未審酌上情，而對被告為無罪之諭知，實有認事用法之
    違誤，請撤銷原判決，另為適法之判決。二、另本件告訴人
    對原判決不服，因之請求本檢察官上訴。就告訴人於『請求
    上訴狀』上陳述：『告訴人從訴訟開始即否認有性侵乙事，並
    在警局主動提出驗DNA以還其清白，何來被告所不否認』等語
    ，惟原判決理由認：『甲女固於該性侵案件之警偵訊時指訴
    乙○○除前揭傷害、強制行為外，另強脫扯破甲女之上衣、褲
    子，作勢持手機欲拍攝甲女裸照以脅迫甲女，並壓制甲女無
    法起身，逕自以手指插入甲女之陰道內乙節，而同時與前揭
    傷害、強制犯行一併提出告訴及提出同上偵卷所附醫院受理
    疑似性侵害事件驗傷診斷書、甲女受傷照片、乙女手機與甲
    女對話內容截圖乙節，上情亦為被告所不否認，亦可認定』
    乙節中，所指之被告為甲女，而非告訴人，告訴人此部分容
    有誤會，合先敘明。除此部分外，經核閱告訴人所述事項，
    認其聲請上訴有理由，爰附送『請求上訴狀』及『告訴人請求
    上訴陳述狀』各1份、本署檢察官訊問筆錄1份，並援引為上
    訴理由。三、綜上所述，原判決認事用法尚嫌未洽，爰依刑
    事訴訟法第344條第1項、第3項、第361條提起上訴，請將原
    判決撤銷，更為適當合法之判決。」等語
三、經查本案檢察官並未提出何不利被告之積極事證，性侵害案
    件之被害人因羞於啟齒，而未立即向第三人陳述遭侵害之情
    ，於性侵害案件實屢見不鮮，本案尚不能以被告未即時向林
    ○○陳述案發詳情，即逕為不利被告之認定，又被告與告訴人
    曾否同居，與本案有無誣告性侵害並無必然關聯性，是本案
    檢察官上訴並無理由，應予駁回。
四、據上論斷，應依刑事訴訟法第373條、第368 條，判決如主
    文。
本案經檢察官陳振義提起公訴，檢察官白惠淑提起上訴，檢察官
甲○○到庭執行職務。
中　　華　　民　　國　　110 　年　　4 　　月　　28　　日
            刑事第九庭　  審判長法　官　紀  文  勝
                                法　官　賴  妙  雲
                                法　官　姚　勳　昌
以上正本證明與原本無異。
檢察官得依刑事妥速審判法第9條提起上訴。
如不服本判決應於收受送達後二十日內向本院提出上訴書狀，其
未敘述上訴理由者，並得於提起上訴後二十日內向本院補提理由
書狀（均須按他造當事人之人數附繕本）「切勿逕送上級法院」
。
                                書記官  溫  尹  明 
中　　華　　民　　國　　110 　年　　4 　　月　　28　　日

刑事妥速審判法第9條
除前條情形外，第二審法院維持第一審所為無罪判決，提起上訴
之理由，以下列事項為限：
一、判決所適用之法令牴觸憲法。
二、判決違背司法院解釋。
三、判決違背判例。
刑事訴訟法第三百七十七條至第三百七十九條、第三百九十三條
第一款之規定，於前項案件之審理，不適用之。